【裁判字號】    94,交聲,1232
【裁判日期】    950609
【裁判案由】    違反道路交通管理處罰條例聲明異議
【裁判全文】
臺灣臺北地方法院交通事件裁定        94年度交聲字第1232號
異  議  人
即受處分人  甲○○
上列異議人因違反道路交通管理處罰條例案件，對於臺北市交通
事件裁決所於95年2月22日所為之處分 (原處分案號：北市裁三
字第裁22-AZ0000000號)，聲明異議，本院裁定如下：
    主  文
原處分撤銷。
甲○○不依順行方向停車，處罰鍰新臺幣玖佰元。
    理  由
一、按汽車駕駛人不依順行方向，或不緊靠道路右側，或併排停
    車，或單行道不緊靠路邊停車者，處新台幣（下同）600元
    以上1,200百元以下罰鍰，道路交通管理處罰條例第56條第1
    項第6款定有明文。
二、本件異議人即受處分人甲○○於民國94年10月6日15時33分
    許，將其所有車牌號碼2427-FN號自用一般小客車停放於臺
    北市○○路○段76巷前之處所，經臺北市政府警察局信義分
    局執勤員警以受處分人有併排停車之違規行為為由，依違反
    道路交通管理處罰條例第56條第1項第6款之規定掣單舉發，
    嗣受處分人在舉發通知單上所載之應到案日期前到案提出申
    訴，經原處分機關函請舉發單位調查結果，仍認受處分人確
    有前開違規行為，原處分機關乃依上開條文、處理細則第44
    條第1項及基準表之規定，而於95年2月22日以北市裁三字第
    裁22-AZ0000000號裁決書裁處受處分人罰鍰1,200元在案。
三、聲明異議意旨略以：一般所罰的『併排停車』是橫向併排於
    道路旁，如臺北市○○路○段台大法商學院旁市○○○○道
    路上直向併排停車收費，而臺北市巷內直向併排停車隨處可
    見，本件停車並未佔據道路等語。
四、經查，受處分人對於其於前揭時間，將其所有前開車輛停放
    在臺北市○○路○段76巷前之事實，並不爭執，並有彩色舉
    發採證照片1張附卷可稽。而自卷附之該採證照片觀察，該
    巷道係雙向車道，受處分人所有之車輛係與車行方向垂直方
    向停放於車道上，顯有不依順向停車之事實灼然甚明，自應
    依上開條例第56條第1項第6款「不依順行方向停車」之規定
    處罰。是本件受處分人之停車行為雖不構成「併排停車」之
    違規事由，惟仍足以成立「不依順行方向停車」之裁罰事實
    。從而本件事證明確，受處分人前開違規停車行為，應堪認
    定。
五、綜上所述，受處分人所有之汽車確有於前揭時地違規停車之
    事實，而原處分機關認係併排停車，依道路交通管理處罰條
    例第56條第1項第6款規定逕行裁處受處分人罰鍰1,200元，
    固非無見，惟如前所述，本件受處分人所有之汽車之違規事
    實乃係在臺北市○○路○段76巷前不依順向停車，而非禁止
    併排停車規定之違反，受處分人聲明異議雖無理由，惟原處
    分既有不當，自應由本院將原處分撤銷，仍以受處分人所有
    之汽車有違反道路交通管理處罰條例第56條第1項第6款規定
    之不依順行方向停車之違規事實，依該條款及同條例第85條
    第3項及違反道路交通管理事件統一裁罰標準及處理細則第
    24條規定，從輕科處其罰鍰900元如主文第2項所示，以資適
    法。
據上論斷，應依道路交通案件處理辦法第20條，裁定如主文。
中    華    民    國    95    年    6     月    9    日
                  交通法庭法  官  曾正龍
以上正本證明與原本無異。
如不服本裁定，應於送達後5日內，向本院提出抗告狀。
                          書記官  彭自青
中    華    民    國    95    年    6     月    9    日


司法院資訊處製作；財團法人民間司法改革基金會備份。
